臺灣苗栗地方法院刑事判決
110年度易字第318號
公  訴  人  臺灣苗栗地方檢察署檢察官
被      告  翁崧瑞




上列被告因恐嚇取財等案件，經檢察官提起公訴（110年度偵字
第4438號），因被告於本院準備程序進行中，就被訴事實為有罪
之陳述，經合議庭裁定由受命法官獨任進行簡式審判程序，判決
如下：
    主  文
翁崧瑞犯無故竊錄他人非公開之活動及身體隱私部位罪，處有期
徒刑參月，如易科罰金，以新臺幣壹仟元折算壹日，扣案之IPHO
NE11行動電話壹支（含SIM卡壹張）沒收。又犯恐嚇取財未遂罪
，處有期徒刑伍月，如易科罰金，以新臺幣壹仟元折算壹日，扣
案之IPHONE11行動電話壹支（含SIM卡壹張）沒收。又犯恐嚇取
財未遂罪，處有期徒刑伍月，如易科罰金，以新臺幣壹仟元折算
壹日，扣案之IPHONE11行動電話壹支（含SIM卡壹張）沒收。有
期徒刑部分應執行拾壹月，如易科罰金，以新臺幣壹仟元折算壹
日。
    犯罪事實及理由
一、本件犯罪事實、證據及應適用之法條，均引用檢察官起訴書
    之記載（如附件）。並補充、更正如下：
  ㈠證據部分：
    補充「被告翁崧瑞於本院審理中之自白」。
　㈡應適用之法條部分：　　　
　⒈補充：被告就附件犯罪事實一㈡所為，係接續以傳送訊息、圖
    片等方式恫嚇A女，其時間、地點密接，行為之獨立性極為
    薄弱，主觀上係出於單一恐嚇取財之犯意，依一般社會健全
    觀念，應視為接續之數個舉動，論以接續犯之單純一罪。
　⒉補充：被告就附件犯罪事實一㈡、二所為，均已著手於恐嚇取
    財犯行之實施，惟未生恐嚇取財得逞之結果，均為未遂犯，
    爰依刑法第25條第2項之規定，減輕其刑。　
二、量刑及定應執行刑：
　　爰以行為人之責任為基礎，審酌被告未經A女之同意，即竊
    錄其非公開之活動及身體隱私部位，顯見嚴重欠缺尊重他人
    隱私之觀念，又被告正值青壯之年，有勞動或工作之能力，
    不思依循正途獲取穩定經濟收入，為牟取不法利益，竟分別
    對A女、B女進行恐嚇取財，使其等心生畏懼，雖尚未交付財
    物，然危害非輕；並考量被告本案犯罪動機、目的、手段，
    犯罪後坦承犯行、節省有限之調查資源，然尚未與A女、B女
    成立調解或和解，及審理中自述高中肄業、在物流公司上班
    、需照養母親之教育程度與家庭生活情況（見本院卷79至80
    頁）等一切情狀，酌情分別量處如主文所示之刑，併諭知易
    科罰金折算之標準。再衡諸被告前揭犯行之犯罪態樣、各罪
    依其犯罪情節所量定之刑及合併刑罰所生痛苦之加乘效果，
    暨其整體犯行之應罰適當性等總體情狀，定其應執行之刑如
    主文所示，併諭知易科罰金之折算標準，以為警惕，並符罪
    刑相當原則。
三、沒收部分：　
  ㈠按犯刑法第315條之1妨害秘密之罪者，竊錄內容之附著物及
    物品，不問屬於犯人與否，沒收之，刑法第315條之3定有明
    文。查扣案之IPhone11行動電話1支（內置門號0000000000
    號SIM卡1張），係被告犯罪所用之物，其內存有被告攝得A
    女非公開之活動及身體隱私部位之竊錄內容等情，除經被告
    及A女各於警詢或偵訊中供述、證述明確，並有被告前開手
    機拍攝畫面之相關翻拍照片在卷可證（見偵卷㈡卷尾彌封袋
    ）。是前開手機既屬本案竊錄內容之附著物及物品，應依刑
    法第315條之3規定予以沒收。又該手機既已沒收，其內所含
    竊錄內容之影像檔案，自無庸另為沒收之諭知，併予敘明。
    又被告亦持其所有上開扣案之行動電話1支分別對A女、B女
    進行恐嚇取財犯行而未遂，應依刑法第38條第2項前段之規
    定，在各該犯行項下宣告沒收。至其餘扣案物品並無證據證
    明與本案相關（見偵卷㈡第305至307頁），尚無從宣告沒收
    ，附此敘明。
　㈡本案被告雖已著手恐嚇取財之犯行，然因A女、B女均尚未交
    付款項而未遂，業如上述，是本案未有應宣告沒收之犯罪所
    得，末此敘明。　　　　　　　
據上論斷，應依刑事訴訟法第273條之1第1項、第299條第1項前
段、第310條之2、第454條第2項，刑法第315條之1第2款、第346
條第3項、第1項、第25條第2項、第41條第1項前段、第8項、第5
1條第5款、第315條之3、第38條第2項前段，刑法施行法第1條之
1第1項，判決如主文。
本案經檢察官陳昭銘提起公訴，檢察官黃智勇到庭執行職務。
中　　華　　民　　國　　110 　年　　10　　月　　8 　　日
                  刑事第三庭  法  官   魏宏安
以上正本證明與原本無異。
如不服本判決應於收受判決後20日內向本院提出上訴書狀，並應
敘述具體理由。其未敘述上訴理由者，應於上訴期間屆滿後20日
內向本院補提理由書( 均須按他造當事人之人數附繕本) 「切勿
逕送上級法院」。告訴人或被害人如對本判決不服者，應具備理
由請求檢察官上訴，其上訴期間之計算係以檢察官收受判決正本
之日期為準。　　
  　　　　　　　              書記官　 鄭雅雁
中　　華　　民　　國　　110 　年　　10　　月　　8 　　日
附錄論罪科刑法條全文：
中華民國刑法第315條之1
有下列行為之一者，處3年以下有期徒刑、拘役或30萬元以下罰
金：
一、無故利用工具或設備窺視、竊聽他人非公開之活動、言論、
    談話或身體隱私部位者。
二、無故以錄音、照相、錄影或電磁紀錄竊錄他人非公開之活動
    、言論、談話或身體隱私部位者。
中華民國刑法第346條
意圖為自己或第三人不法之所有，以恐嚇使人將本人或第三人之
物交付者，處6月以上5年以下有期徒刑，得併科3萬元以下罰金
。
以前項方法得財產上不法之利益或使第三人得之者，亦同。
前二項之未遂犯罰之。